【裁判字號】    90,台非,283
【裁判日期】    900823
【裁判案由】    妨害自由
【裁判全文】
最高法院刑事判決                                  九十年度台非字第二八三號
    上訴人  最高法院檢察署檢察總長
    被  告  甲○○
右上訴人因被告妨害自由案件，對於台灣台南地方法院中華民國八十九年十二月二十
九日第一審確定判決（八十九年度訴字第一二九一號，起訴案號：台灣台南地方法院
檢察署八十九年度偵緝字第五五五號），認為違法，提起非常上訴，本院判決如左：
    主  文
原判決撤銷。
本件公訴不受理。
    理  由
非常上訴理由稱：「按已經提起公訴之案件，在同一法院重行起訴者，應諭知不受理
之判決，刑事訴訟法第三百零三條第二款定有明文。本件原審認被告甲○○於民國八
十八年九月九日下午十六時許，與友人郭宏寬等人共同搭乘車號為Ｎ二－○九○九號
之自小客車，至台南縣永康市○○○路二二一號蕭家玲工作處所，甲○○要求蕭家玲
幫忙找尋甲○○之女友鄭玉季，為蕭家玲所拒。甲○○基於剝奪蕭家玲行動自由之犯
意，以言語威脅蕭家玲稱：如不上車就要打人，並要強押其上車等語，蕭家玲迫不得
已，只好上車，而被剝奪行動自由。嗣於同日十七時許，甲○○等人車行至台南縣永
康市○○路○段二七五號附近時，因形跡可疑，為警查獲等情。而於八十九年十二月
二十九日以八十九年度訴字第一二九一號判決甲○○以脅迫之非法方法剝奪人之行動
自由，處有期徒刑壹年貳月。惟查被告之同一犯罪事實業經台灣台南地方法院檢察署
於八十九年五月十日以八十八年度偵字第一一四一三號提起公訴，台灣台南地方法院
已於八十九年十二月二十一日以八十九年度易字第一五四一號判處被告有期徒刑肆月
，於九十年一月二十九日確定在案。本件原審就台灣台南地方法院檢察署於八十九年
九月三十日以八十九年度偵緝字第五五五號重行起訴上述案件，依首開說明，應為不
受理之判決，乃竟為有罪之實體判決，於九十年三月二十六日確定，顯有適用法則不
當之違法。爰依刑事訴訴法第四百四十一條、第四百四十三條提起非常上訴，以資糾
正」等語。
本院按已經提起公訴之案件，在同一法院重行起訴者，應諭知不受理之判決，刑事訴
訟法第三百零三條第二款定有明文。本件原確定判決認定被告甲○○於八十八年九月
九日下午十六時許，與友人郭宏寬等人共同搭乘車號Ｎ二－○九○九號自小客車，至
台南縣永康市○○○路二二一號蕭家玲工作處所，要求蕭女幫忙找尋其女友鄭玉季，
為其所拒。遂基於剝奪人行動自由之犯意，以言語威脅蕭家玲稱：如不上車就要打人
，並要強押其上車等語，蕭女迫不得已，只好上車，而遭剝奪行動自由。嗣於同日十
七時許，在台南縣永康市○○路○段二七五號附近，因形跡可疑，為警查獲等情。而
於八十九年十二月二十九日，以八十九年度訴字第一二九一號刑事判決，論處被告以
非法方法剝奪人行動自由罪刑。惟查被告之同一犯罪事實業經台灣台南地方法院檢察
署檢察官於八十九年五月十日，以八十八年度偵字第一一四一三號提起公訴，並經台
灣台南地方法院於八十九年十二月二十一日，以八十九年度易字第一五四一號，依強
制罪判處被告有期徒刑肆月，如易科罰金以三百元折算一日，而於九十年一月二十九
日確定在案，有該二刑事案全卷足憑。則台灣台南地方法院檢察署檢察官，就已經起
訴之同一事實復於八十九年九月三十日，向該院重行提起公訴，依首揭規定，自應為
不受理之判決。原審法院疏未詳查，仍為有罪之實體判決，自有適用法則不當之違法
。非常上訴意旨執以指摘原確定判決違背法令，洵有理由，且判決於被告為不利，爰
由本院將該確定判決撤銷，改判依上開規定為不受理之諭知，以資救濟。
據上論結應依刑事訴訟法第四百四十七條第一項第一款但書、第三百零三條第二款，
判決如主文。
中      華      民      國     九十     年      八      月    二十三    日
                              最高法院刑事第五庭
                                  審判長法官  紀  俊  乾
                                        法官  黃  正  興
                                        法官  劉  介  民
                                        法官  陳  東  誥
                                        法官  張  春  福
      右正本證明與原本無異
                                              書  記  官
中      華      民      國     九十     年      八      月    二十八    日


司法院資訊處製作；財團法人民間司法改革基金會備份。
